臺灣臺南地方法院刑事判決　
111年度交訴字第24號
公  訴  人  臺灣臺南地方檢察署檢察官
被      告  周玄彬


上列被告因過失致死案件，經檢察官提起公訴（110年度偵字第1
8406號），被告於準備程序期日就被訴事實為有罪之陳述，本院
合議庭裁定由受命法官獨任進行簡式審判程序，判決如下：
    主  文
周玄彬犯過失致人於死罪，處有期徒刑伍月，如易科罰金，以新
臺幣壹仟元折算壹日。緩刑貳年。
    事  實
一、周玄彬於民國110年4月12日12時53分許，駕駛車牌號碼0000
    -00號自小客貨車，沿臺南市○○區○○里○○○道路○○○○○○○○○○○0
    00號前之四岔路路口時，本應注意行經無號誌之交岔路口應
    減速慢行，作隨時停車之準備，且應注意車前狀況，隨時採
    取必要之安全措施，而依當時天候晴、日間自然光線、柏油
    路面乾燥、無缺陷及障礙物、視距良好，客觀上並無不能注
    意之情事，竟疏未注意車前狀況、並減速慢行，即貿然駛入
    上開路口，因此與騎乘車牌號碼000-000號重型機車、沿臺
    南市七股區未命名道路由北往南方向駛至之郭書宏發生碰撞
    ，致郭書宏人車倒地，經送醫急救，仍因傷重不治，於同日
    23時24分宣告死亡。周玄彬於肇事後，向至現場處理車禍事
    宜尚不知肇事者之警員主動表示其為肇事車輛之駕駛人，並
    接受裁判。
二、案經郭書宏之胞姊郭慧玲、郭慧瑩訴請臺灣臺南地方檢察署
    檢察官偵查起訴。
    理  由
一、被告周玄彬於準備程序進行中就被訴事實為有罪之陳述，經
    本院告知簡式審判程序之旨並聽取檢察官、被告之意見後，
    裁定進行簡式審判程序，是本件之證據調查，依刑事訴訟法
    第273條之2規定，不受同法第159條第1項、第161條之2、第
    161條之3、第163條之1及第164條至第170條規定之限制，合
    先敘明。
二、上揭犯罪事實，業據被告於本院審理中坦承不諱，核與證人
    即告訴人郭慧瑩於警詢、郭慧玲於偵查中指訴被害人郭書宏
    因本件車禍傷重不治死亡等情節相符，且有臺南市政府警察
    局佳里分局道路交通事故現場圖、道路交通事故調查報告表㈠
    、㈡、現場暨車損照片(見相驗卷第29至47頁)、奇美醫療財
    團法人佳里奇美醫院診斷證明書、藥毒物檢驗單(見相驗卷
    第51、55頁)、證號查詢機車駕駛人、車號查詢機車車籍、
    行車執照、證號查詢汽車駕駛人、車輛詳細資料報表(見相
    驗卷第67至75頁)、臺灣臺南地方檢察署勘驗筆錄、相驗屍體
    證明書、檢驗報告書、相驗照片(見相驗卷第83、91至167頁
    )、臺南市政府警察局佳里分局交通分隊警員黃信雄出具之
    職務報告、道路交通事故現場圖、肇事地點地圖、照片(見偵
    卷第37至53頁)在卷可資佐證，足認被告上開自白，確與事
    實相符，而可採信。
三、按行經無號誌之交岔路口，應減速慢行，作隨時停車之準備
    ；汽車行駛時，駕駛人應注意車前狀況，並隨時採取必要之
    安全措施，道路交通安全規則第93條第1項第2款、第94條第
    3項前段分別定有明文，此亦為一般駕駛人所具有之交通常
    識，及駕駛時應注意並能注意遵守之事項。被告考領有自小
    客車駕駛執照，有證號查詢汽車駕駛人資料在卷可查(見相
    驗卷第73至74頁)，對於上開交通規則自應知之甚詳。且車
    禍當時天候晴、日間自然光線、柏油路面乾燥、無缺陷及障
    礙物、視距良好，有前揭道路交通事故調查報告表及現場照
    片可佐，並無不能注意之情事，被告竟疏未注意遵守前揭交
    通規則，致發生本件交通事故，其駕車行為顯有過失甚明。
    此外，本件交通事故經送鑑定肇事責任，結果亦認：被害人
    酒精測定值超過標準駕駛普通重型機車，左方車未讓右方車
    先行，為肇事主因；被告駕駛自小客貨車，無號誌路口，未
    注意車前狀況，未減速慢行，為肇事次因等情，有臺南市車
    輛行車事故鑑定會110年8月9日南市交鑑字第1100963635號
    函檢附之鑑定意見書、臺南市政府110年10月21日府交智安
    字第1101277338號函檢附之臺南市車輛行車事故鑑定覆議委
    員會覆議意見書、及臺南市政府111年1月3日府交智安字第1
    101593574號函在卷可憑(見相驗卷第175至178頁、偵卷第15
    至18、59頁），益證被告就本件車禍之發生，確有過失。至
    被害人雖亦有酒精測定值超過標準駕駛普通重型機車、左方
    車未讓右方車先行之過失，惟上開車禍既係被告前開過失行
    為所合併肇致，即不得因此解免其過失責任。再被害人因本
    件車禍受傷，致生死亡結果，足認被告之過失行為與被害人
    之死亡結果間，具有相當之因果關係。從而，本件事證明確
    ，被告犯行洵堪認定，應予依法論科。
四、核被告所為，係犯刑法第276條之過失致人於死罪。被告於
    肇事後，向至現場處理車禍事宜尚不知肇事者之警員主動表
    示其為肇事車輛之駕駛人，並接受裁判，有臺南市政府警察
    局佳里分局交通分隊道路交通事故肇事人自首情形紀錄表附
    卷可稽（見相驗卷第53頁），合於自首之要件，爰依刑法第
    62條前段規定減輕其刑。爰以行為人之責任為基礎，審酌被
    告駕車未遵守交通規則，以維護用路人車之安全，於行經無
    號誌路口時，疏未注意車前狀況、減速慢行，肇致本件車禍
    ，造成被害人傷重不治死亡，使被害人家屬承受喪失親人之
    苦痛，行為實有不該；兼衡被害人騎乘機車亦有前揭所述過
    失，且被告犯後自首、坦承犯行，並與被害人家屬達成和解
    ，徵得原諒，暨被告所陳述之智識程度、家庭經濟狀況等一
    切情狀，量處如主文所示之刑，並諭知易科罰金之折算標準
    ，以資警惕。
五、被告前未曾因故意犯罪受有期徒刑以上刑之宣告，有臺灣高
    等法院被告前案紀錄表在卷可按，其因一時疏失致罹刑章，
    犯後已與被害人家屬達成和解，取得告訴人之諒解等情，有
    本院111年度南司刑移調字第183號調解筆錄、公務電話紀錄
    附卷足憑(見本院卷第51至52、77頁)，堪認被告犯後態度良
    好，經此偵審程序，當知所警惕，信無再犯之虞，本院因認
    所宣告之刑以暫不執行為適當，爰依刑法第74條第1項第1款
    規定，諭知緩刑2年，以啟自新。　　
據上論斷，應依刑事訴訟法第273條之1第1項、第299條第1項前
段，刑法第276條、第62條前段、第41條第1項前段、第74條第1
項第1款，刑法施行法第1條之1第1項，判決如主文。
本案經檢察官黃齡慧提起公訴，檢察官羅瑞昌到庭執行職務。
中　　華　　民　　國　　111 　年　　5 　　月　　9 　　日
                  刑事第七庭  法　官　孫淑玉
以上正本證明與原本無異。
如不服本判決應於收受本判決後20日內向本院提出上訴書狀，並
應敘述具體理由。其未敘述上訴理由者，應於上訴期間屆滿後20
日內向本院補提理由書狀（均須按他造當事人之人數附繕本）「
切勿逕送上級法院」。 
　　　　　　　　　　　　　　　書記官　洪千棻　　　　　　
中　　華　　民　　國　　111 　年　　5 　　月　　9 　　日
附錄本案論罪科刑法條：
中華民國刑法第276條
因過失致人於死者，處5年以下有期徒刑、拘役或50萬元以下罰
金。